【裁判字號】    98,交聲,2645
【裁判日期】    981014
【裁判案由】    違反道路交通管理處罰條例聲明異議
【裁判全文】
臺灣桃園地方法院刑事交通事件裁定    98年度交聲字第2645號
異  議  人  甲○○
上列異議人即受處分人因違反道路交通管理處罰條例案件，對交
通部公路總局新竹區監理所桃園監理站民國98年9 月22日所為之
處分（桃監裁罰字第裁52-D00000000號），聲明異議，本院裁定
如下：
    主  文
異議駁回。
    理  由
一、按汽車駕駛人，行車速度超過規定之最高時速，或低於規定
    之最低時速，除有行車速度超過規定之最高時速60公里以上
    情形外，處新臺幣（下同）1,200 元以上2,400 元以下罰鍰
    ，並記違規點數1 點，道路交通管理處罰條例第40條、第63
    條第1 項第1 款定有明文。
二、原處分意旨略以：異議人即受處分人甲○○於民國98年7 月
    24日8 時46分許騎乘車牌號碼AYF-506 號重型機車，行經桃
    園縣中壢市○○路○ 段421 號時，因「汽車駕駛人行車速度
    ，超過規定之最高時速20公里以上40公里以下」之違規，經
    警逕行拍照舉發，爰依道路交通管理處罰條例第40條規定，
    裁處罰鍰1,400元，並依同條例第63條第1 項記違規點數1點
    。
三、聲明異議意旨略以：我先前曾於相同地點超速而被舉發，不
    會再次違規，復依卷附之照片可知當時前有警示標誌，我當
    不會再故意超速，又本件違規車輛車齡已逾11年，性能已大
    不如前，要超速亦屬不易，再該測速照相機能保證絕對不會
    有違誤嗎，為此聲明不符，原請求撤銷原處分云云。
四、經查：異議人有於上揭時、地行車速度達72公里乙節，此有
    測速採證照片1 幀附卷可稽，復核該路段行車速限為時速50
    公里，是異議人上開行車速度實已超速22公里（超過規定之
    最高時速20公里以上40公里以下）等情，自可認定，則異議
    人辯稱其不可能超速云云，自不可採；復核以異議人所騎乘
    車輛係屬125cc 之重型機車，依該車種性能，縱車齡已逾11
    年，仍有可能行駛至上開時速，又舉發上開違規情事所使用
    之測速照相機，業經經濟部標準檢驗局檢驗合格，認無任何
    不當之處，亦有該局98年5 月19日雷達測速儀檢定合格證書
    在卷可稽，故異議人所辯，均不足採。綜此，異議人違規事
    實明確，原處分機關據以援引上開規定，裁處罰鍰1,400 元
    並計違規點數1 點，並無不當，本件異議為無理由，應予駁
    回。
據上論斷，應依道路交通案件處理辦法第19條，裁定如主文。
中    華    民    國    98    年    10    月    14    日
                    交通法庭    法  官  華奕超
以上正本證明與原本無異。
如不服本裁定，應於送達後5 日內，向本院提出抗告狀。
                                書記官  常毓生
中    華    民    國    98    年    10    月    14    日


司法院資訊處製作；財團法人民間司法改革基金會備份。
